【裁判字號】    94,訴,2451
【裁判日期】    950210
【裁判案由】    毒品危害防制條例
【裁判全文】
臺灣桃園地方法院宣示判決筆錄          94年度訴字第2451號
公  訴  人  臺灣桃園地方法院檢察署檢察官
被      告  乙○○
指定辯護人  本院公設辯護人甲○○
上列被告因違反毒品危害防制條例案件，於中華民國95年2 月10
日下午5 時整，在本院刑事第4 法庭宣示判決，出席職員如下：
法官起立朗讀判決主文、犯罪事實要旨、處罰條文，及告以上訴
限制、期間並提出上訴狀之法院，且諭知記載其內容：
一、主  文：
    乙○○連續施用第一級毒品，累犯，處有期徒刑壹年，扣案
    之第一級毒品海洛因伍包（合計驗後淨重玖點公克，空包
    裝重貳點陸柒公克）沒收銷燬之，扣案之針筒貳支、殘渣袋
    捌個，均沒收。又連續施用第二級毒品，累犯，處有期徒刑
    柒月，扣案之第二級毒品安非他命陸包（合計驗前毛重壹佰
    貳拾柒點陸肆公克，空包裝重陸點陸公克）沒收銷燬之，
    扣案之吸食器壹組沒收。應執行有期徒刑壹年月，扣案之
    第一級毒品海洛因伍包（合計驗後淨重玖點公克，空包裝
    重貳點陸柒公克）、第二級毒品安非他命陸包（合計驗前毛
    重壹佰貳拾柒點陸肆公克，空包裝重陸點陸公克）均沒收
    銷燬之，扣案之針筒貳支、殘渣袋捌個、吸食器壹組，均沒
    收。
二、犯罪事實要旨：
（一）乙○○前因施用毒品案件，經臺灣基隆地方法院以八十九
      年度毒聲字第二０八一號裁定送觀察、勒戒後，認無繼續
      施用毒品傾向，由臺灣基隆地方法院檢察署檢察官於民國
      九十年三月二十七日以九十年度毒偵緝字第四四號為不起
      訴處分確定。又於九十年間因贓物案件，經臺灣基隆地方
      法院以九十年度易字第四七六號判決判處有期徒刑二月確
      定，送監執行至九十一年六月十日出監執行完畢。不知悔
      改，再因施用第一、二級毒品案件，經臺灣基隆地方法院
      以九十年度毒聲字第一二一八號裁定送觀察、勒戒結果，
      認有繼續施用毒品傾向，而由臺灣基隆地方法院檢察署檢
      察官向臺灣基隆地方法院聲請強制戒治，並提起公訴。強
      制戒治部分，由臺灣基隆地方法院以九十年度毒聲字第一
      六三四號裁定，令乙○○入戒治處所施以強制戒治，旋又
      以九十一年度毒聲字第四七七號裁定停止戒治，並於九十
      一年五月三十日交付保護管束在外，迄九十一年十二月十
      一日期滿，未經撤銷，視為戒治完畢。公訴部分，由臺灣
      基隆地方法院以九十年度訴字第七二六號判決依序判處有
      期徒刑七月、三月，合併定應執行刑為有期徒刑八月確定
      ，送監執行至九十二年八月二十二日縮刑期滿執行完畢（
      構成累犯）。出獄後仍不知悔改，再於九十四年間因施用
      第一、二級毒品案件，經臺灣基隆地方法院以九十四年度
      訴緝字第二號判決判處有期徒刑各九月、五月，合併定應
      執行刑為有期徒刑一年確定，因乙○○未到案服刑，而遭
      通緝在案（乙○○嗣經警緝獲到案後，自九十四年七月六
      日起入監服刑，刑期應至九十五年五月二十七日期滿，迄
      今尚未執行完畢）。
（二）詎乙○○仍不知悔改，復基於施用第一級毒品海洛因之概
      括犯意，於上開強制戒治期滿執行完畢釋放後五年內，自
      九十四年三月十四日起至同年七月五日止，連續在其位於
      基隆市○○街一百十九號三樓之租屋處，以將海洛因摻水
      加入針筒後施以皮下注射之方式，施用第一級毒品海洛因
      ，約每天一次。另基於施用第二級毒品安非他命之概括犯
      意，連續於上開期間內，在其上址租屋處，以將安非他命
      置入吸食器內點火燒烤，俾吸食其煙氣之方式，施用第二
      級毒品安非他命，約每天一次。嗣於九十四年七月六日下
      午四時三十分許，為警在乙○○上開租屋處查獲，當場並
      扣得第一級毒品海洛因共五包（起訴書誤載為四包，合計
      驗後淨重九點三公克，空包裝重二點六七公克），第二級
      毒品安非他命共六包（合計驗前毛重一百二十七點六四公
      克，空包裝重六點六三公克），乙○○所有供施用海洛因
      所用之針筒二支、殘渣袋八個，供施用安非他命所用之吸
      食器一組，供分裝或存放上揭毒品所用之磅秤一台、分裝
      袋一百九十一個、分裝杓一個（非直接供施用毒品所用之
      物，不予沒收）。
（三）案經臺北市政府警察局內湖分局移送臺灣基隆地方法院檢
      察署檢察官呈請臺灣高等法院檢察署檢察長令轉臺灣桃園
      地方法院檢察署檢察官偵查起訴（九十四年度毒偵字第五
      六九二號）。
三、處罰條文：
    刑事訴訟法第二百七十三條之一第一項、第二百九十九條第
    一項前段，毒品危害防制條例第十條第一項、第二項、第十
    八條第一項前段，刑法第十一條前段、第五十六條、第四十
    七條、第五十一條第五款、第三十八條第一項第二款。
四、協商判決除有刑事訴訟法第四百五十五條之四第一項第一款
    於本訊問程序終結前，被告撤銷協商合意或檢察官撤回協商
    聲請者；第二款被告協商之意思非出於自由意志者；第四款
    被告所犯之罪非第四百五十五條之二第一項所定得以協商判
    決者；第六款被告有其他較重之裁判上一罪之犯罪事實者；
    第七款法院認應諭知免刑或免訴、不受理者情形之一，及違
    反同條第二項「法院應於協商合意範圍內為判決；法院為協
    商判決所科之刑，以宣告緩刑或二年以下有期徒刑、拘役或
    罰金為限」之規定者外，不得上訴。
五、如不服本件判決，得自收受判決送達之日起十日內，向本院
    提出上訴書狀，上訴於第二審法院。
中    華    民    國    95    年    2     月    10    日
                  刑事第八庭  法  官
以上正本證明與原本無異。
                              書記官
中    華    民    國    95    年    2     月    10    日


司法院資訊處製作；財團法人民間司法改革基金會備份。
